el: Βαθμολογία ABEC: ABEC 1; ABEC 3; ABEC 5; ABEC 7; ABEC 9; Άλλο
da: ABEC-vurdering: ABEC 1; ABEC 3; ABEC 5; ABEC 7; ABEC 9; Anden
es: Clasificación ABEC: ABEC 1; ABEC 3; ABEC 5; ABEC 7; ABEC 9; Otro
sk-SK: Hodnotenie ABEC: ABEC 1; ABEC 3; ABEC 5; ABEC 7; ABEC 9; Iné
en: ABEC rating: ABEC 1; ABEC 3; ABEC 5; ABEC 7; ABEC 9; Other
hr-HR: ABEC ocjena: ABEC 1; ABEC 3; ABEC 5; ABEC 7; ABEC 9; Ostalo
cs: Hodnocení ABEC: ABEC 1; ABEC 3; ABEC 5; ABEC 7; ABEC 9; Ostatní
ko: ABEC 등급: ABEC 1; ABEC 3; ABEC 5; ABEC 7; ABEC 9; 기타
ro-RO: Clasificarea ABEC: ABEC 1; ABEC 3; ABEC 5; ABEC 7; ABEC 9; Altele
fi: ABEC-luokitus: ABEC 1; ABEC 3; ABEC 5; ABEC 7; ABEC 9; Muu
pl: Ocena ABEC: ABEC 1; ABEC 3; ABEC 5; ABEC 7; ABEC 9; Inne
zh-TW: ABEC 評級: ABEC 1; ABEC 3; ABEC 5; ABEC 7; ABEC 9; 其他
it: Classificazione ABEC: ABEC 1; ABEC 3; ABEC 5; ABEC 7; ABEC 9; Altro
tr: ABEC derecelendirmesi: ABEC 1; ABEC 3; ABEC 5; ABEC 7; ABEC 9; Diğer
lt-LT: ABEC įvertinimas: ABEC 1; ABEC 3; ABEC 5; ABEC 7; ABEC 9; Kita
zh-CN: ABEC 评级: ABEC 1; ABEC 3; ABEC 5; ABEC 7; ABEC 9; 其他
vi: Xếp hạng ABEC: ABEC 1; ABEC 3; ABEC 5; ABEC 7; ABEC 9; Khác
bg-BG: Рейтинг ABEC: ABEC 1; ABEC 3; ABEC 5; ABEC 7; ABEC 9; Други
pt-PT: Classificação ABEC: ABEC 1; ABEC 3; ABEC 5; ABEC 7; ABEC 9; Outro
hu: ABEC besorolás: ABEC 1; ABEC 3; ABEC 5; ABEC 7; ABEC 9; Egyéb
ru: Рейтинг ABEC: ABEC 1; ABEC 3; ABEC 5; ABEC 7; ABEC 9; Другое
fr: Indice ABEC: ABEC 1; ABEC 3; ABEC 5; ABEC 7; ABEC 9; Autre
de: ABEC-Bewertung: ABEC 1; ABEC 3; ABEC 5; ABEC 7; ABEC 9; Andere
sl-SI: Ocena ABEC: ABEC 1; ABEC 3; ABEC 5; ABEC 7; ABEC 9; Drugo
th: ระดับมาตรฐาน ABEC: ABEC 1; ABEC 3; ABEC 5; ABEC 7; ABEC 9; อื่นๆ
nl: ABEC-classificatie: ABEC 1; ABEC 3; ABEC 5; ABEC 7; ABEC 9; Overig
nb: ABEC-vurdering: ABEC 1; ABEC 3; ABEC 5; ABEC 7; ABEC 9; Annet
ja: ABEC等級: ABEC 1; ABEC 3; ABEC 5; ABEC 7; ABEC 9; その他
sv: ABEC-betyg: ABEC 1; ABEC 3; ABEC 5; ABEC 7; ABEC 9; Övrigt
pt-BR: Classificação ABEC: ABEC 1; ABEC 3; ABEC 5; ABEC 7; ABEC 9; Outros